臺灣雲林地方法院刑事裁定
111年度毒聲字第410號
聲  請  人  臺灣雲林地方檢察署檢察官
被      告  THEPHA PHONTHANAN （泰國籍）




上列被告因違反毒品危害防制條例案件，經檢察官聲請觀察、勒
戒（111年度聲觀字第344號），本院裁定如下：
    主  文
THEPHA PHONTHANAN施用第二級毒品，應送勒戒處所觀察、勒戒
，其期間不得逾貳月。
    理  由
一、聲請意旨略以：被告THEPHA PHONTHANAN於民國111年7月20
    日9時45分採尿時回溯96小時內某時，基於施用第二級毒品
    之犯意，在不詳處所，以不詳方式，施用第二級毒品甲基安
    非他命1次。嗣於111年7月20日9時45分許，經警得其同意採
    尿送驗之結果，呈甲基安非他命陽性反應。因認被告涉犯毒
    品危害防制條例第10條第2項施用第二級毒品罪嫌，爰依同
    條例第20條第1項及觀察勒戒處分執行條例第3條第1項之規
    定，聲請裁定將被告送勒戒處所觀察、勒戒等語。
二、按犯毒品危害防制條例第10條之罪者，檢察官應聲請法院裁
    定，令被告入勒戒處所觀察、勒戒，其期間不得逾2月；觀
    察、勒戒後，檢察官依據勒戒處所之陳報，認受觀察、勒戒
    人無繼續施用毒品傾向者，應即釋放，並為不起訴之處分；
    認受觀察、勒戒人有繼續施用毒品傾向者，檢察官應聲請法
    院裁定令入戒治處所強制戒治，其期間為6個月以上，至無
    繼續強制戒治之必要為止。但最長不得逾1年；依前項規定
    為觀察、勒戒或強制戒治執行完畢釋放後，3年後再犯同條
    例第10條之罪者，適用前2項之規定，同條例第20條第1至3
    項分別定有明文。
三、經查：
　㈠被告雖否認有於前揭採尿時回溯96小時內某時施用第二級毒
    品甲基安非他命之犯行，辯稱：伊只曾於111年6月上旬最後
    1次施用毒品，於111年7月19日僅服用泰國的止痛藥2包云云
     。
  ㈡被告於上開時間經警採集尿液送驗，結果呈安非他命及甲基
    安非他命陽性反應等情，有彰化縣警察局和美分局伸港分駐
    所同意採驗尿液書、彰化縣警察局和美分局委託檢驗尿液代
    號與真實姓名對照認證表及欣生生物科技有限公司濫用藥物
    尿液檢驗報告（原樣編號：F068、報告編號：00000000、報
    告日期：111年8月3日）在卷可以證明，被告尿液由欣生生
    物科技股份有限公司以酵素免疫分析法（EIA）初篩檢驗及
    氣相/液相層析質譜儀法確認檢驗，結果確呈安非他命、甲
    基安非他命陽性反應等情，有該公司濫用藥物尿液檢驗報告
    1份在卷可證，前開確認檢驗方法，乃目前就藥物篩檢結果
    必須進一步確認時所最常採用之確認方法之一，該鑑定方法
    精確而可排除有偽陽性之可能，檢驗結果堪予採認。又送驗
    之尿液確為被告所排放並當場封緘乙節，亦有警詢筆錄、勘
    察採證同意書各1份存卷可按。而毒品施用後於尿液中可檢
    出之時間，受施用劑量及頻率、施用方式、飲用水之多寡、
    個人體質及其代謝情況等因素影響，因個案而異，一般可檢
    出之時間為甲基安非他命1至5天、安非他命1至4天、嗎啡2
    至4天，綜上，足認被告於111年7月20日下午9時45分採尿時
    起回溯96小時內之某時許有施用甲基安非他命。本件事證明
    確，被告確有施用第二級毒品之犯行，可以認定。
　㈢另被告未曾觀察、勒戒或強制戒治執行完畢，有臺灣高等法
    院被告前案紀錄表1份在卷可稽，是被告依毒品危害防制條
    例第20條第1項之規定，應裁定令入勒戒處所施以觀察、勒
    戒，其期間不得逾2月。從而，本案事證明確，聲請人聲請
    裁定將被告送勒戒處所執行觀察、勒戒，核無不合，應予准
    許。
四、依毒品危害防制條例第20條第1項，觀察勒戒處分執行條例
    第3條第1項，裁定如主文。　　　　
中　　華　　民　　國　　111 　年　　11　　月　　15　　日
                  刑事第四庭  法  官  吳昆璋
以上正本證明與原本無異。
如不服本裁定，應於裁定送達後5日內向本院提出抗告狀（須附
繕本）。
                              書記官  詹惠如
中　　華　　民　　國　　111 　年　　11　　月　　15　　日